臺灣臺北地方法院交通事件裁定
原處分機關　臺北市交通事件裁決所
異　議　人
即受處分人　良一通運股份有限公司
法定代理人　賴正謙
上列異議人即受處分人因違反道路交通管理處罰條例案件，對於
臺北市交通事件裁決所於中華民國93年9月25日所為之處分（原
處分案號：北市裁三字第裁00-000000000號），聲明異議，本院
裁定如下：
    主  文
異議駁回。
    理  由
一、按汽車不依限期參加定期檢驗或臨時檢驗者，處汽車所有人
    新臺幣900元以上1,800元以下罰鍰，道路交通管理處罰條例
    第17條定有明文。
二、本件異議人即受處分人良一通運股份有限公司所有之車號AW
    -702號之營業貨櫃曳引車及車號BQ-80號之營業一般半拖車
    ，分別應於92年11月24日及92年12月14日前、後一個月內參
    加定期檢驗，均未依限期參加該次定期檢驗，經臺北市監理
    處以異議人有違反前揭道路交通管理處罰條例第17條第1項
    規定之行為掣單舉發，並要求異議人至監理單位檢驗。
三、異議人來狀辯稱其所有前開車號之兩臺車輛均前因違反道路
    交通管理處罰條例案仍在法院審理中，並非不依限期參加定
    期檢驗，因此上開兩件裁決應予以註銷，又前案審理期間甚
    長，因無車牌，懇請先發還車牌以便完成定期檢驗云云。經
    查：異議人所有上開車輛因前案（第Z00000000、Z00000000
    號）於92年7月24日經臺北市交通事件裁決所以北市裁三字
    第09240593400號函移送本院辦理聲明異議，經本院於93年7
    月30日以92年交聲字第947號裁定書裁定原處分均撤銷，臺
    北市交通事件裁決所於93年8月10日以北市裁三字第0933930
    5200號抗告狀向臺灣高等法院提出抗告，臺灣高等法院93年
    11月12日以93年度交抗字第643號裁定書裁定原裁定撤銷，
    發回本院審理中，有本院92年度交聲字第947號裁定書、臺
    灣高等法院93年度交抗字第643號裁定書各一紙在卷足憑，
    亦為異議人所是認，應堪認定；次查：汽車所有人或駕駛人
    應於向公路監理機關辦理汽車檢驗前，繳清其所有違反本條
    例尚未結案之罰鍰，道路交通管理處罰條例第9條之1定有明
    文，因此，而本件在異議人確有違規之罰鍰尚未繳交，故異
    議人應先行繳清所有尚未結案之罰鍰始得驗車；又查聲明異
    議，無停止執行之效力，但依法裁定停止執行，不在此限，
    道路交通案件處理辦法第15條亦有明文；再查：聲明異議除
    法院以依職權或依原處分機關或受處分人之聲請，有停止執
    行之裁定外，原裁決依下列規定處理之：一原裁決罰鍰或追
    繳欠費者，所收繳之罰鍰及欠費暫予登記。二原裁決吊扣汽
    車牌照或駕駛執照者，仍依規定執行；如執行吊扣期間已屆
    滿而法院尚未裁定確定者，應即發還該汽車牌照或駕駛執照
    。三原裁決吊銷汽車牌照、駕駛執照或執業登記證者，應暫
    予保管各該應受吊銷處分之證、照。四、原裁決沒入其車輛
    、高音量喇叭或噪音器物、測訴雷達感應器、攤棚、攤架者
    ，均應暫予保管。五原裁決施以講習者，暫不予講習，違反
    道路交通管理事件統一裁罰基準及處理細則第60條第1項亦
    有明文，基此，車輛辦理檢驗時，若尚有違反道路交通管理
    處罰條例之違規案件已裁決而未結案者，應依道路交通管理
    處罰條例第9條之1規定辦理，而若該違規案件尚在聲明異議
    中，法院未裁定確定前，仍應依違反道路交通管理事件統一
    裁罰基準及處理細則第60條規定辦理。綜上，原處分機關據
    以援引上開規定，分別裁處新台幣1,800元，並責令檢驗，
    核均無不當，本件異議為無理由，應予駁回。
四、據上論斷，應依道路交通案件處理辦法第19條，裁定如主文
    。
中　　華　　民　　國　　94　　年　　 4　　月　　12 　 日
                  刑事第六庭  法  官  曾正龍
以上正本證明與原本無異。
如不服本裁定，應於裁定送達後五日內，向本院提出抗告狀。
                              書記官  彭自青
中　　華　　民　　國　　94　　年　　 4　　月　　12 　 日
